【裁判字號】    92,重訴,8
【裁判日期】    921112
【裁判案由】    毒品危害防制條例
【裁判全文】
臺灣臺東地方法院刑事判決                            九十二年度重訴字第八號
    公  訴  人  臺灣台東地方法院檢察署檢察官
    被      告  戊○○
    選任辯護人  邱聰安律師
    被      告  丁○○
    選任辯護人  郭重鑾律師
右列被告等因毒品危害防制條例案件，經檢察官提起公訴（九十一年度偵字第一八一
七、一八一九號），本院判決如左：
    主  文
戊○○、丁○○共同販賣第二級毒品，未遂，戊○○處有期徒刑肆年；丁○○處有期
徒刑拾貳年。
扣案之安非他命肆公斤、安非他命小包（毛重壹點貳公克）均沒收銷燬之。
    事  實
一、戊○○、丁○○明知甲基安非他命業經公告列為毒品危害防制條例第二條第二項
    第二款之第二級毒品，不得非法持有、販賣，二人竟仍共同基於意圖營利之犯意
    聯絡，於民國（下同）九十一年九月十一日下午某時，因丙○○（另案偵辦）以
    電話與戊○○取得聯繫，表明擬購買第二級毒品安非他命，戊○○遂即與丁○○
    接洽出貨事宜，二人並旋即於同日晚上十時許自臺北市○○街三五九巷二弄十四
    號四樓丁○○住處，以丁○○所有之手提包攜帶第二級毒品安非他命四公斤南下
    高雄，並將其中二公斤安非他命暫放於高雄市○○街四十八號戊○○住處，另二
    公斤安非他命則於翌日（即十二日）凌晨三時三十分許，二人一同攜往高雄市○○路與中華路交岔路口與丙○○相約之「彩色巴黎」泡沫紅茶店，且言妥以每一
    公斤安非他命新臺幣（下同）四十三萬元之代價出售予丙○○，俟至上開泡沫紅
    茶店後，戊○○即向丁○○拿取裝有上開二公斤安非他命之手提包，並帶入上開
    「彩色巴黎」泡沫紅茶店內，正與丙○○進行交易尚未完成之際，旋即為警當場
    查獲而販賣未遂，並扣得安非他命二公斤，復經警於同月十二日五時三十分許，
    在高雄市○○街四十八號戊○○之住處，另查獲放置於該處之安非他命二公斤、
    安非他命三小包（毛重一點二公克）等物，始知上情。
二、案經臺東縣警察局臺東分局暨海巡署東部地區巡防局報請臺灣臺東地方法院檢察
    署檢察官偵查起訴。
    理  由
一、訊據被告戊○○對於右揭事實坦承不諱，被告丁○○則矢口否認有何右揭販賣毒
    品之事實，辯稱：九十一年九月十二日凌晨三點多，我有和戊○○到「彩色巴黎
    」泡沫紅茶店，我當時是在外面等他，我不知道他去做什麼的，戊○○下車時有
    帶一個包包，是他向我借去裝資料的，在他家查獲的二公斤安非他命不是我的，
    給丙○○的那二公斤安非他命也不是我的，我沒有販賣毒品，手提包放在駕駛座
    那裡，不是放在我坐的這邊，到泡沫紅茶店時，我下車抽菸，並沒有四處觀望云
    云。惟查：
（一）右揭事實，業據被告戊○○於偵查中及本院審理時供承不諱，核與證人丙○○
      於偵查中及本院審理時證述之情節大致相符，並有安非他命四公斤、安非他命
      三小包（毛重一點二公克）扣案可資佐證，且扣案之安非他命經送內政部警政
      署刑事警察局鑑定結果，確為甲基安非他命無訛，此有該局九十二年一月二十
      二日刑鑑字第０９２０００８８７２號鑑驗通知書一紙在卷可稽。
（二）被告丁○○雖執前詞抗辯，然被告戊○○、丁○○二人於九十一年九月十一日
晚上十時至同月十二日凌晨三時三十分此段時間，即被告戊○○自被告丁○○
      台北住處搭載丁○○到高雄「彩色巴黎」泡沫紅茶店期間，途中車上均只有戊○○與丁○○二人乙節，迭據被告戊○○、丁○○供承不諱，而證人丙○○於
      與被告戊○○接洽購買毒品之過程中，有關毒品之售價及調貨事宜被告戊○○
      均尚須探詢同車之人意見等情，亦據證人丙○○於本院審理時證述：接洽過程
      中，我問戊○○價錢可否便宜一點，他說要問公司，然後他就直接問車上的人
      ，車上的人說不行，公司的價錢就是這樣，尚未完成交易就被查獲等語明確。
      則被告戊○○就上開販售毒品事宜既尚須探詢車上之人意見，而於前揭時間內
      ，被告戊○○沿途由始至終亦僅與被告丁○○同車，顯見與被告戊○○於車上
      商討販賣毒品予證人丙○○事宜之人即是被告丁○○一情無訛。
（三）被告丁○○於上開時、地有與被告戊○○一起至「彩色巴黎」泡沫紅茶店，並
      站於店外，而被告戊○○係自被告丁○○所站位置處拿取裝有安非他命之手提
      包入店內與證人丙○○進行毒品買賣交易等節，業據被告戊○○於本院審理時
      坦承：我第一次進去紅茶店，出來關車時，丁○○已經出來揹著包包下車，他
      在後車門旁邊，把東西交給我，我以為丁○○會跟著我進去，但是他沒有進去
      等語不諱，並經證人乙○○即台東縣警察局台東分局員警於本院審理時證述：
      當時戊○○與丙○○在店內接洽，二、三分鐘後，戊○○到車子的右側前門即
      丁○○所坐的位置，拿出一個手提包，此時丁○○已經下車，站在該自小客車
      的右前方，面向「彩色巴黎」泡沫紅茶店，我無法確定包包是否丁○○給戊○○的，然後戊○○再提手提包進入店內與丙○○交易等語無誤，足認當時查獲
      放有安非他命之手提包係被告戊○○自丁○○處所拿取等情屬實。
（四）雖被告丁○○辯稱：手提包是我借戊○○使用，供其裝文件資料，亦非放於車
      上我所坐之位置，是放於駕駛座云云，然此業據被告戊○○所堅詞否認，並於
      本院審理時證述：九月十一日當天凌晨丁○○自己下來高雄，我與丙○○聯絡
      ，丙○○沒有錢，我與丁○○又上去麻豆，再上去台北，到了晚上六、七點再
      聯絡丙○○，她又說要買，所以直到晚上十點多我們才又下來。手提包丁○○
      一直帶著，坐在車上也是他帶著，我沒有向他借包包等語明確，且自查獲之手
      提包及安非他命外觀觀之，安非他命重量共計約四公斤，每大包長約二十公分
      ，此有扣案之安非他命四公斤及外觀照片三幀在卷可考，將其裝於手提包內，
      與裝載文件之情狀絕不相同，且其體積非小，實無可能再置放於駕駛座旁徒增
      開車者之困擾，足認手提包係被告丁○○所有，且一直為丁○○所攜帶一情無
      誤。參以被告丁○○於九月十一日當天既先到高雄，再與戊○○返回台北，當
      晚又再度自台北南下高雄，一日內往返高雄、台北二次，衡諸常情，若非有極
      其重要之事，台北、高雄二地開車距離甚遠，其等何以如此來來回回，疲於奔
      命，益徵被告戊○○、丁○○應係為販毒事宜來回奔波。是被告戊○○上開所
      言，堪信為真實。被告丁○○上開所辯，顯係卸責之詞，委無足採。
（五）被告丁○○於戊○○進入店內與證人丙○○進行交易時，均站於店外抽煙觀望
      ，並於發現被告戊○○被逮捕後隨即準備欲開車離去乙情，業據證人乙○○於
      本院審理時證述：此時我們查緝人員當場進入逮捕，丁○○發現裡面有逮捕的
      動作後，馬上要去開車逃離現場，我們隊長就馬上逮捕他等語，及證人己○○
      即台東縣警察局台東分局員警於本院審理時證述：戊○○進去之後，右前座又
      下來一個。他下車後我們看他是在觀望紅茶店店內及外面，左顧右看的。當時
      我們人員說裡面已經有動作了，我們就把車子開到丁○○的車那裡堵住他的車
      子，當時丁○○要從後面繞到前面去開車門，因我們的車子堵住，他無法開車
      門，而將其逮捕等語明確。顯見被告丁○○見被告戊○○為警逮捕後，確有擬
      開車逃走之動作，則若非被告丁○○知悉被告戊○○進入泡沫紅茶店內所為何
      事，於被告戊○○遭警逮捕時，被告丁○○何須驚慌，反應又何以如此迅速。
      加以九月十二日當日被告二人為警逮捕後，被告二人帶同警員至被告戊○○之
      高雄永樂街暫住處，亦係於被告丁○○之引導下查獲另外二公斤安非他命乙情
      ，已據證人乙○○於本院審理時證述：後來戊○○同意我們去他永樂街四八號
      七樓之樓中樓處所搜索。我們是凌晨五點三十分到達，當時我負責帶其他同仁
      押解戊○○去其住處，丁○○在樓下等候，在七樓搜索時，沒有查獲任何東西
      ，該處也不像有吸毒的情形，此時我們隊長打電話上來，說叫一個戒護人員過
      來換他上去，隊長說丁○○供稱搜索的地點錯了，應該到頂樓，此時戊○○才
      帶我們到樓上搜索，在該樓上壁櫥內查獲丁○○所講的手提紙袋的安非他命兩
      公斤，然後戊○○才再帶我們到床頭櫃上搜獲海洛因、天平磅秤等語屬實，顯
      見被告丁○○知悉安非他命藏置之地點，倘若扣案之安非他命非由被告二人所
      攜至高雄上址，被告丁○○如何知悉屋內藏置有安非他命及其位置。
（六）綜上所述，被告戊○○與被告丁○○既有於車上商討販賣毒品予證人丙○○事
      宜，二人並一同至與證人丙○○相約之「彩色巴黎」泡沫紅茶店，且由被告戊○○自丁○○處拿取裝有安非他命之丁○○所有之手提包入店內進行交易等情
      ，均已如前述，足證被告戊○○、丁○○販賣毒品安非他命之犯意聯絡甚明，
      是被告丁○○上開所辯，顯係卸責之詞，不足採信，本件事證已臻明確，被告
      二人犯行洵堪認定。
二、被告戊○○、丁○○雖已著手販賣第二級毒品行為之實施，惟未生販賣之結果，
    其犯罪尚屬未遂，核其等所為係犯毒品危害防制條例第四條第二項、第五項之販
    賣第二級毒品未遂罪。其等販賣前之持有第二級毒品安非他命之低度行為，為販
    賣之高度行為所吸收，不另論罪。被告二人間具有犯意聯絡及行為分擔，為共同
    正犯。被告二人雖已著手販賣第二級毒品行為之實施，惟未生販賣之結果，其犯
    罪行為尚屬未遂，爰依刑法第二十六條前段之規定，按既遂犯之刑度減輕其刑。
    另雖被告戊○○之辯護人為其辯護稱：本件扣案毒品係經被告戊○○供出來源，
    屬同案被告丁○○所有，且丁○○亦因而經檢察官提起公訴，請准予依毒品危害
    防制條例第十七條：對供出毒品來源，因而破獲者，得減輕其刑之規定，予以減
    輕其刑。然查本件員警查獲本案時，係同時逮捕被告二人，並扣得毒品，即於逮
    捕當時偵查機關業已知悉被告戊○○、丁○○係屬共犯關係，縱被告丁○○否認
    犯罪，亦非係因被告戊○○之供述始知悉毒品來源，核與上開條例第十七條之情
    形有間，自無適用之餘地，併此敘明。爰審酌被告二人為一己之私利，竟販賣毒
    品以營利，所為販賣第二級毒品安非他命犯行，已嚴重侵害他人之身體健康，及
    被告戊○○犯罪後已有悔意，坦承犯行，而被告丁○○否認犯罪，並不知悔改等
    一切情狀，量處如主文所示之刑，以示懲儆。另扣案之第二級毒品安非他命四公
    斤、安非他命三小包（毛重約一點二公克），均應依同條例第十八條第一項宣告
    沒收並銷燬之。扣案之空夾鏈袋二大包，因無法證明為被告二人所有，而扣案之
    天平磅秤並非供販賣毒品所用之物，係被告戊○○用以施用海洛因所用，業據被
    告戊○○供明在卷，且二者均非違禁物，故空夾鏈袋二大包尚無從併予宣告沒收
    ，天平磅秤亦不宜於本案中宣告沒收，應予被告戊○○施用毒品案件另行處理較
    為適宜，附此敘明。
據上論斷，應依刑事訴訟法第二百九十九條第一項前段，毒品危害防制條例第四條第
五項、第二項、第十八條第一項，刑法第十一條前段、第二十八條、第二十六條前段
，判決如主文。
本案經檢察官甲○○到庭執行職務。
中    華    民    國      九十二    年      十一      月      十二      日
                                         臺灣臺東地方法院刑事第二庭
                                             審判長法  官  蔡勝雄
                                                   法  官  林卉聆
                                                   法  官  蔡世芳
右正本證明與原本無異。
如不服本判決，應於判決送達後十日內向本院提出上訴狀。（須附繕本）
「切勿逕送上級法院」
                                                   書記官  陳美鄉
中    華    民    國      九十二    年      十一      月      十五      日
附記：
毒品危害防制條例第四條第五項、第二項：
製造、運輸、販賣第二級毒品者，處無期徒刑或七年以上有期徒刑，得併科新台幣七
百萬元以下罰金。
前四項之未遂犯罰之。
毒品危害防制條例第十八條第一項：
查獲之毒品及專供製造或施用毒品之器具，不問屬於犯人與否，均沒收銷燬之。但合
於醫藥或研究之用者，得不予銷燬。


司法院資訊處製作；財團法人民間司法改革基金會備份。
